【裁判字號】    98,易,444
【裁判日期】    980527
【裁判案由】    竊盜
【裁判全文】
臺灣臺南地方法院刑事判決
公  訴  人  臺灣臺南地方法院檢察署檢察官
被      告  甲○○
            丙○○
上列被告甲○○因竊盜、毒品危害防制條例等案件，經檢察官提
起公訴（98年度偵字第2744號、98年度毒偵字第782號），被告
丙○○因竊盜案件，經檢察官追加起訴（98年度偵緝字第403號
），上開毒品危害防制條例案件，本院合議庭裁定由受命法官獨
任進行簡式審判，三案經合併審理，判決如下：
    主  文
甲○○共同攜帶兇器竊盜未遂，累犯，處有期徒刑柒月；又施用
第一級毒品，累犯，處有期徒刑拾月。應執行有期徒刑壹年貳月
。
丙○○共同攜帶兇器竊盜未遂，累犯，處有期徒刑柒月。
    事  實
一、甲○○前於民國89年間因施用毒品案件，經本院裁定觀察、
    勒戒後，認有繼續施用毒品之傾向，再裁定送強制戒治，嗣
    因無繼續戒治之必要，經本院裁定停止戒治，所餘戒治期間
    ，付保護管束，於90年4月23日停止戒治出監，並交付保護
    管束至90年9月28日期滿，由臺灣臺南地方法院檢察署檢察
    官以90年度戒毒偵字第535號不起訴處分確定；復於五年內
    因施用毒品案，經臺灣高等法院臺南分院以94年度上訴字第
    882號判處有期徒刑1年7月確定，另於93年間因贓物案件，
    經本院判處有期徒刑3月確定，甫於94年7月27日執行完畢；
    丙○○曾於86年間因搶奪、違反肅清煙毒條例、麻醉藥品管
    理條例等案件，經臺灣臺南地方法院先後各判處有期徒刑2
    年6月、3年2月、3月確定，嗣經定應執行刑有期徒刑5年9月
    確定，於90年9月26日縮短刑期假釋，再於90年間因竊盜案
    件，經臺灣高等法院臺南分院以91年度上易字第662號判處
    有期徒刑4月，嗣經該院以96年度聲減字第458號減刑為有期
    徒刑2月確定，又經撤銷上開假釋並執行殘刑，另接續執行
    上揭竊盜所處之刑，於96年7月20日縮短刑期執行完畢。詎
    二人猶不知悔改，於97年11月5日上午7時40分許，甲○○騎
    乘毛明宏所有交其管領之車號OPG-362重型機車載同丙○○
    前往臺南市○區○○路159巷3號前，見丁○○所有之車號
    ST-2735號自用小客貨兩用車內放置電動攪拌器1台、切斷器
    1台、磚塊切割器4台、電風扇1台等物品，竟萌竊盜該物品
    之歹念，基於共同為自己不法所有之犯意聯絡，推由丙○○
    以足供兇器使用之鐵製鑿子1支（約），在該車旁目視車內
    物品，撬開該右側中間車窗之玻璃扣環，著手行竊，甲○○
    則以身體擋住來車或行人之視線在旁把風，適丁○○載同乙○○騎乘機車行經該處，遂予以制止並報警處理，致未得逞
    ，二人均於丁○○報警之際乘隙逃逸，嗣經警據遺留於現場
    之機車循線查獲；甲○○另基於施用第一級毒品海洛因之犯
    意，於97年12月6日下午4時許，在臺南市○區○○路61巷5
    號之1住處，以注射方式施用第一級毒品1次，嗣於97年12月
    7日下午1時40分許，經其同意在警處採其尿液送驗呈嗎啡陽
    性反應，始查悉上情。
    理  由
一、證據能力部分：
    本件下採證據，其中被告甲○○、丙○○於警詢及偵訊中之
    供述，雖亦係被告以外之人於審判外之陳述，惟檢察官、被
    告於審判中均同意作為證據，本院審酌該等言詞陳述作成時
    之情況，亦無何顯不可信之不適當之情況，則依照同法第15
    9條之5第1項規定，自得採為本案認定犯罪事實之證據；證
    人丁○○、乙○○於警詢及偵訊中之證述，雖係被告以外之
    人於審判外之陳述，惟業經具結，且本院亦查無該等言詞陳
    述作成時，有何顯不可信之不適當情況，依照同法第159 條
    之1第2項之規定，自得採為本案認定犯罪事實之證據；詮昕
    科技股份有限公司所出具之濫用藥物尿液檢驗報告，係從事
    業務之人於業務上製作之證明文書，本院查無該等文書有何
    故意登載不實之顯不可信之情況，依照同法第159條之4第2
    款之規定自得採為本案認定犯罪事實之證據。
二、認定事實方面
(一)、竊盜部分：
    訊據被告二人均矢口否認竊盜犯行，被告丙○○辯稱；伊在
    那個時間要去那邊等藥頭購買毒品，伊沒有攜帶鑿子撬開丁○○所有之ST-2735號自用小客貨兩用車車窗云云；被告甲○○辯稱：伊載被告丙○○至案發地後跑去上廁所云云。惟
    查上開竊盜之犯罪事實，業經目擊證人即被害人丁○○、乙○○於偵、審中一致結證無訛在卷（見偵(一)卷第7、8頁、本
    院(一)卷第65至67頁），並有現場照片7張足資佐證。參以渠
    二人與被告間素不相識，無何怨隙，果非實情自無甘冒偽證
    罪重責而誣陷之理觀之，此部分實證明確，被告二人犯行均
    堪以認定，其所辯均係事後畏罪卸責之詞，被告丙○○於審
    理中所為附合被告辯解之證詞，亦係事後迴護之詞，均不足
    採信。
(二)、施用毒品部分：
    上開施用第一級毒品之事實，業經被告甲○○於審理中坦承
    犯行不諱（見院卷第39頁），並有詮昕科技股份有限公司所
    出具之濫用藥物尿液檢驗報告壹紙（見警卷第9頁）可資為
    證。綜上各情參互觀之，本件此部分亦罪證明確，被告甲○○犯行堪以認定。
三、論罪科刑方面：
    核被告二人所為竊盜犯行，均係犯刑法第321條第2項、第1
    項第3款之攜帶兇器竊盜未遂罪，被告甲○○施用毒品部分
    ，係另犯毒品危害防制條例第10條第1項之施用第一級毒品
    罪。渠二人所犯竊盜罪，彼此間有犯意聯絡及行為分擔，均
    為共同正犯，且均係未遂犯，皆酌依刑法第二十五條第二項
    規定，按既遂犯之刑減輕其刑。被告甲○○曾於93年間因贓
    物案件，經本院判處有期徒刑3月確定，甫於94年7月27日執
    行完畢；被告丙○○曾於86年間因搶奪、違反肅清煙毒條例
    、麻醉藥品管理條例等案件，經臺灣臺南地方法院先後各判
    處有期徒刑2年6月、3年2月、3月確定，嗣經定應執行刑有
    期徒刑5年9月確定，於90年9月26日縮短刑期假釋，再於90
    年間因竊盜案件，經臺灣高等法院臺南分院以91年度上易字
    第662號判處有期徒刑4月，嗣經該院以96年度聲減字第458
    號減刑為有期徒刑2月確定，又經撤銷上開假釋並執行殘刑
    ，另接續執行上揭竊盜所處之刑，於96年7月20日縮短刑期
    執行完畢，有台灣高等法院被告全國前案紀錄表二分附卷可
    按，渠二人於五年內故意再犯本件上開有期徒刑以上之各罪
    ，均應依累犯規定依法加重其刑。其刑有加重減輕部分，應
    依法先加重後減輕之。被告甲○○所犯二罪，犯意各別，罪
    質互異，應予分論併罰。被告甲○○施用毒品犯行，雖在其
    前案強制戒治完畢後5年後所犯，然其於上開強制戒治執行
    完畢後後5年內，既曾再犯施用毒品犯罪被判刑確定在案，
    則被告本件施用毒品犯行，本院自仍得逕予審究（最高法院
    95年第7次刑事庭會議決議意旨參照），併此敘明。爰審酌
    被告甲○○有二人均有施用毒品及竊盜等前科多次，均素行
    欠佳，有上開前案紀錄表各二份附卷足憑，竟仍不知悔改，
    復於白晝公然於馬路上犯本竊盜罪，犯罪情節及所生危害非
    輕，犯後均飾詞圖卸刑責，態度不佳，惟所行竊之財物價值
    不高，且係未遂犯，另被告甲○○犯施用毒品之罪，戕害自
    己之身心健康，惟審理中坦承犯行，態度良好等一切情狀，
    分別量刑如主文所示之刑，並就被告甲○○所處之刑定其應
    執行刑，以示懲儆。
四、據上論斷，應依刑事訴訟法第273條之1第1項、第299條第1
    項前段、第310條之2、第454條，毒品危害防制條例第10條
    第1項，刑法第11條前段、第28條、第321條第2項、第1項第
    3款、第25條第2項、第47條第1項、第51條第5款，判決如主
    文。
五、如不服本件判決，得自收受送達之日起10日內，向本院提起
    上訴。
中    華    民    國    98    年    5     月    27    日
                        刑事第十五庭法  官  柯顯卿
以上正本證明與原本無異。
如不服本判決應於收受本判決後10日內向本院提出上訴書狀，並
應敘述具體理由。其未敘述上訴理由者，應於上訴期間屆滿後20
日內向本院補提理由書狀（均須按他造當事人之人數附繕本）「
切勿逕送上級法院」。
                                    書記官  黃鋕偉
中    華    民    國    98    年    5     月    27    日
附錄所犯法條：
刑法第321條第1項第3、4款、第2項：
犯竊盜罪而有左列情形之一者，處6月以上、5年以下有期徒刑：
三、攜帶兇器而犯之者。
四、結夥三人以上而犯之者。
前項之未遂犯罰之。
毒品危害防制條例第10條第1項：
施用第一級毒品者，處6月以上5年以下有期徒刑。


司法院資訊處製作；財團法人民間司法改革基金會備份。
